# 求助陈版 - 关于销售合同中的资金占用的约定是否可以认为是可变对价

提问人：长青树 123 时间：2023-07-21 16:34:05
求助陈版主，公司在日常购销合同中，经常会约定：如果延期xx日付款，需支付金额为xx的资金占用费，如果采用银行汇票方式付款，需支付金额xx的资金占用费。对于收取或支付的这种资金占用费应该如何账务处理呢？
收入准则第十五条：企业应当根据合同条款，并结合其以往的习惯做法确定交易价格。在确定交易价格时，企业应当考虑可变对价、合同中存在的重大融资成分、非现金对价、应付客户对价等因素的影响。 由于行业特点，毛利率较低，对于回款造成的资金占用，往往会收取一部分对价。换言之，其实购销合同的价格确定会跟回款方式和回款时间有关，基于该事实，收取的资金占用费是不是可以认为是可变对价，初始确认收入的时候进行估计，或者真正收取时确认为收入呢？

回答人：chenyiwei
回款方式和回款时间有关的价格变动参照现金折扣处理，作为可变对价调整收入。
但如果付款期超过一年，则具有明显的重大融资成分因素，此时需考虑单独就该部分重大融资成分因素予以确认和计量，在获得融资期间确认利息收入，而不是简单调整商品销售收入。

提问人：一羽 hone 时间：2023-07-26 17:37:04
陈老师，请问分期付款购买资产，提前偿还所有的款项后按照合同规定额外支付给卖方的违约金赔偿金之类的，在冲销长期应付款的时候，差额应该调增资产呢？还是应该计入什么损益类科目呢？谢谢陈老师啦

回答人：chenyiwei
计入管理费用或者营业外支出等损益科目，不再调整资产账面价值。

提问人：一羽 hone 时间：2023-08-04 14:34:56
陈老师，为啥不再调整资产的价值呀，多支付的款项也是因为购买资产产生的呀，请问是基于啥考虑呢？

回答人：chenyiwei
多付的款项虽然最初是起源于该笔资产购买交易，但本质上是延期付款的利息，如果提前支付则可以避免，故按照融资利息处理，不再调整购入资产的入账价值。